MARIA FABIOLA CAMARILLO SÁNCHEZ

03/07/2020

CURP: CASF900514MTLMNB01

AV. XICOHTENCATL NO. 397 SANTA MARIA TEXCALAC, APIZACO TLAXCALA 2411470467

fabiola14_7@hotmail.com RFC: CASF900514BQ4



OBJETIVO:

A través de la experiencia laboral adquirida y mediante la investigación, generar modelos efectivos como base para las Políticas Públicas, así como en el presupuesto asignado por los gobiernos y hacer competitivo al sector público, democrático y de buenos resultados e incentivar la evaluación, participación ciudadana y cohesión social con el fin aplicar los estudios en los órdenes de Gobierno que existen en nuestro país.

APTITUDES Y HABILIDADES

Licenciada en Ciencias Políticas y Administración Publica altamente motivado egresada de la Universidad Autónoma de Tlaxcala con 10 años de experiencia. Proactiva, trabajo bajo presión, con capacidad de liderazgo y facilidad para el trabajo en equipo, con alto sentido de responsabilidad y honestidad. Destaco con excelente conocimiento y capacidad de gestión, ejecución, dirección y Justificación de recursos de programas de Gobierno principalmente en:

- Matriz de Indicadores de Desarrollo Social (MIDS) FIMS FAIS SEDESOL.
- Programa Empleo Temporal SEDESOL.
- Programa Infraestructura (HABITAD) SEDATU.
- Programa Infraestructura (RESCATE DE ESPACIOS PUBLICOS) SEDATU.
- Programa de Ordenamiento Territorial (POMT) SEDATU.
- Secretaria de Cultura Federal (PAICE- PROFEST-FOREMOBA)

FORMACIÓN ACADÉMICA

2008 – 2012 Licenciatura en Ciencias Políticas y Administración Pública

Especialidad: Análisis Político.

Universidad Autónoma de Tlaxcala.

2005 – 2008 Técnico en Contabilidad

Centro de Bachilleres Tecnológicos e industriales y de servicios N°

Titulación: 9 de Junio de 2016. Cedula profesional: 11708490

EXPERIENCIA LABORAL

DOCENTE EN UNIVERSIDAD AUTÓNOMA DE TLAXCALA.

Impartiendo las materias en Gobierno y Administración Pública Municipal y Nueva Gestión Pública en la modalidad hora clase. Año 2019- 2020.

CONSULTOR INDEPENDIENTE DE MUNICIPIOS PARA BUEN GOBIERNO EN GESTIÓN DE PROGRAMAS, ESTRATEGA EN CAMPAÑAS ELECTORALES Y BUENA POLÍTICA.

Elaboración del proyecto, gestión y ejecutora del programa PAICE la Secretaria de Cultura Federal, en el Municipio de Tlaxco, Tlaxcala. Año 2019-2020

Asesoría, supervisión, control y ejecución en obras públicas en el municipio de Atlangatepec, Tlaxcala. Año 2019- 2020.

Elaboración del proyecto, gestión y ejecutora del programa PROFEST de la Secretaria de Cultura Federal en el Municipio de Nativitas Tlaxcala. Año 2019.

Elaboración de proyectos integrales de impacto social en obra pública en el municipio de Nativitas Tlaxcala. Año 2019.

Ejecutor del programa Fondo al Fortalecimiento del Campo en el municipio de Apizaco, Tlaxcala. Año 2019.

CONSULTOR Y CAPACITADOR EN CENTRO DE CAPACITACIÓN EN NEGOCIOS E INGENIERÍA. AÑO 2018.

Consultoría para municipios.

Capacitadora en talleres "Gestión de fondos Nacionales e internacionales para municipios".

SEDESOL. DELEGACIÓN TLAXCALA. Años 2015-2016.

Enlace ejecutor, Asesor y Supervisor del Programa de FAIS- FISM en el Municipio de Apizaco Tlaxcala.

SEDATU. DELEGACIÓN TLAXCALA. Años 2015-2016.

Enlace ejecutor, Asesor y Supervisor del Programa de Rescate de Espacios Públicos en el Municipio de Apizaco Tlaxcala.

SEDATU. DELEGACIÓN TLAXCALA. Años 2015-2016.

Enlace ejecutor, Asesor y Supervisor del Programa de Ordenamiento Territorial en el Municipio de Apizaco Tlaxcala.

SEDATU. DELEGACIÓN TLAXCALA. Años 2015-2016.

Enlace ejecutor, Asesor y Supervisor del Programa Hábitat en el Municipio de Apizaco.

SEDATU. DELEGACIÓN TLAXCALA. Año 2014.

Asesora, Supervisora y Promotora Comunitaria de Programa HABITAT.

CONSULTOR EMPRESARIAL Y GUBERNAMENTAL FACILITADOR INDEPENDIENTE. Año 2013.

Consultoría y Asesoría en Campañas Electorales y de Buen Gobierno.

Proyectos de incubación de empresas, elaboración de planes de negocios, gestión de créditos y apoyos, investigaciones de mercado, instructor en temas de mercadotecnia, finanzas y administración.

SECRETARIA DE FINANZAS. Año 2012.

Depto. Contabilidad Gubernamental. Auxiliar de Política fiscal y Coordinación Hacendaria

CENTRO MÉXICO EMPRENDE CANACINTRA TLAXCALA. Año 2011.

Asesor de negocios, proyectos y apoyos directos en el ámbito gubernamental.

PRODUCTIQUA. Año 2010.

Consultoría y Asesoría en Proyectos de incubación de empresas, elaboración de planes de negocios, gestión de créditos y apoyos, investigaciones de mercado, instructor en temas de mercadotecnia, finanzas y administración.

CONSULTORÍA ÁGORA. Año 2009.

Consultoría y Asesoría en Campañas Electorales y de Buen Gobierno.

INCODECO (Instituto de Cooperación y Desarrollo Comunitario). Año 2008.

Capacitador y gestor de plan de acciones para el empoderamiento de mujeres a través de la participación ciudadana.

ACTUALIZACIÓN PROFESIONAL

DIPLOMADO: "ACTUALIZACIÓN PROFESIONAL DOCENTE, PARA EL DESARROLLO DE COMPETENCIAS DIGITALES"

Que los docentes del PA en Ciencias Políticas y Administración Pública apliquen en la competencia digital a través de la creación de contenidos y estrategias de comunicación y organización en el aula, para la innovación educativa y optimización de recursos. Por la Licenciatura en Ciencias Políticas y Administración Publica de Universidad Autónoma de Tlaxcala con un total de 120 Hrs. Enero 2020.

SEMINARIO: PARA PROFESORES DE LA FACULTAD DE DERECHO, CIENCIAS POLITICAS Y CRIMINOLOGIA DE LA UATX, "LA DOCENCIA UNIVERSITARIA DEL SIGLO XXI" CON UN VALOR CURRICULAR DE 40 HRS. NOVIEMBRE 2019.

XXIV CONGRESO NACIONAL ORDINARIO CNC.

Dependencias federales mesas de gestión y atención al productor, declaración de principios, CNC y sus retos ante la nueva realidad política, artesanos de México y el mundo, , programa de acción y los retos de productividad, financiamiento y comercialización agrarista. Septiembre 2018.

CENTRO DE CAPACITACION EN NEGOCIOS E INGENIERIA

Taller "gestión de fondos para municipios" introducir la administración pública local a través de la municipalización, muestreo de programas y proyectos exitosos y estrategias para bajar recursos para municipios. Agosto 2018.

SECRETARIA DE POLÍTICAS PÚBLICAS EN EL ESTADO DE TLAXCALA

Taller "análisis y diseño de políticas públicas para municipios". Marzo 2018.

XII CUMBRE MUNDIAL DE COMUNICACIÓN POLÍTICA CD. DE MEXICO.

Cumbre "comunicación política en américa latina, campañas electorales, comunicación de gobierno, mujer y política, nuevas tecnologías y opinión pública. Febrero 2018.

CONGRESO CAMPAÑAS POLÍTICAS MITIN MEXICO.

Congreso "Marketing Y Campañas Políticas" capacitación con los mejores consultores en comunicación política, legislativas y municipales, proyección política. Octubre 2017.

SEDESOL. DELEGACIÓN TLAXCALA.

Curso "Control de calidad en el manejo de la Matriz de Indicadores de Desarrollo Social (MIDS) 2017 y vinculación con el Portal Aplicativo del Sistema de Hacienda y Crédito Público. Febrero 2017.

SEDATU. DELEGACIÓN TLAXCALA.

Curso denominado "Aplicación y correcta ejecución de los Recursos de Programa Infraestructura para Enlaces Municipales". Febrero 2017.

SEDESOL. DELEGACIÓN TLAXCALA.

Curso "Control de calidad en el manejo de la Matriz de Indicadores de Desarrollo Social (MIDS) 2016 y Aplicación de recursos BANOBRAS. Febrero de 2016.

SEDATU. DELEGACIÓN TLAXCALA.

Taller para establecer las Políticas Integrales, Objetivos Estratégicos, Metas y Proyectos Territoriales del Programa de Ordenamiento Territorial. Marzo de 2017.

SEDATU. DELEGACIÓN TLAXCALA.

Instalación del Grupo de Trabajo Multisectorial (GTM) para la elaboración del Programa de Ordenamiento Territorial (POT). Junio 2016.

SEDATU. DELEGACIÓN TLAXCALA.

Taller para la Aprobación de las Unidades Territoriales Estratégicas (UTE) del Programa de Ordenamiento Territorial (POT). Julio de 2016.

SEDATU. DELEGACIÓN TLAXCALA.

Curso denominado "Aplicación y correcta ejecución de los Recursos de Programa Hábitat para Enlaces Municipales". Marzo de 2016.

SEDATU. DELEGACIÓN TLAXCALA.

Curso denominado "Aplicación y correcta ejecución de los Recursos de Programa Hábitat para promotores". Febrero 2016.

CENTRO DE ESTUDIOS POLÍTICOS ELECTORALES Y DE BUEN GOBIERNO

FUNDAR. Diplomado en Seminario Nacional en Campañas Electorales Victoriosas. Febrero 2013.

CENTRO DE ESTUDIOS POLÍTICOS ELECTORALES Y DE BUEN GOBIERNO

FUNDAR. Diplomado en "El Poder de la Palabra". Mayo 2012.

ASOCIACIÓN DE NACIONAL DE ESTUDIANTES DE CIENCIAS POLÍTICAS Y ADMINISTRACIÓN PÚBLICA.

Diploma. Elecciones Intermedias y el Contexto Nacional. Abril 2011.

CENTRO DE ESTUDIOS POLÍTICOS ELECTORALES Y DE BUEN GOBIERNO

FUNDAR. Diplomado en Oratoria Liderazgo y Comunicación Estratégica. Febrero 2009.

INSTITUTO FEDERAL ELECTORAL.

Programa de Apoyo a Organizaciones de la Sociedad Civil para realizar Proyectos de Formación Ciudadana y Promoción de la Participación Política y Electoral con Mujeres. Abril 2008

PRINCIPALES CURSOS IMPARTIDOS

CURSO TALLER "POLÍTICAS PÚBLICAS, DE LA TEORIA A LA PRAXIS"

Dirigido a estudiantes de la Licenciatura en Ciencias Políticas y Administración Pública de la Universidad Autónoma de Tlaxcala. Abril 2019.

CURSO "LA SOCIEDAD CIVIL Y SU PAPEL EN LA DEMOCRACIA"

Dirigido al Comité Ejecutivo Estatal del Partido de la Revolución Democrática en la CDMX.

CURSO TALLER "GESTIÓN DE FONDOS NACIONALES E INTERNACIONALES PARA MUNICIPIOS".

Dirigido a municipios de la Republica en los Estados de Guadalajara, Tabasco, Monterrey, San Luis Potosí, CDMX, Hidalgo, Veracruz, Tlaxcala. Enero 2018- Marzo 2019.

PRINCIPALES CURSOS IMPARTIDOS A INICIATIVA PRIVADA:

- · Habilidades Directivas.
- · Técnicas de trabajo en Equipo.
- · Forma tu microempresa.
- · Emprededurismo rápido.
- · Mejora tu empresa.
- El Proceso de Mejoramiento
- · Continuo.
- · Calidad y Productividad.
- · Finanzas Personales.
- · Finanzas en la Pyme.
- · Creatividad.

DATOS DE INTERÉS

- · Paquete Office.
- Excel Avanzado.
- · SISP-G & SIIPSO (SEDATU).
- CUIS & MIDS (BIENESTAR).
- · GEORREFERENCIACIÓN GEVESIG SEDATU Y BIENESTAR.
- TABLEROS DE CONTROL Y REPORTE DE PROGRAMAS BIENESTAR Y SECRETARIA DE CULTURA FEDERAL.

IDIOMAS:

Español: Lengua Materna Inglés: Nivel Bajo.

	MARIA	FABIOLA	CAMARILLO	SÁNCHEZ
--	-------	----------------	------------------	----------------